【裁判字號】    97,訴,910
【裁判日期】    971225
【裁判案由】    違反毒品危害防制條例
【裁判全文】
臺灣新竹地方法院刑事判決          97年度訴字第836、910號
公  訴  人  臺灣新竹地方法院檢察署檢察官
被      告  甲○○
上列被告因違反毒品危害防制條例案件，經檢察官提起公訴（97
年度毒偵字第1364、97年度偵字第4774號）及追加起訴（97年度
毒偵字第1386、1552號），本院依簡式審判程序判決如下：
    主  文
甲○○犯如附表各編號所示之罪，各處如附表各編號所示之刑。
應執行有期徒刑貳年陸月。扣案之第一級毒品海洛因貳包（驗餘
後合計淨重零點伍貳捌伍公克）及第二級毒品安非他命伍包（合
計毛重貳零點陸壹公克）沒收銷燬之；扣案之吸食器壹組及分裝
袋捌拾貳個，均沒收。
    事  實
一、甲○○於民國87年間，因施用毒品案件，經本院裁定觀察勒
    戒後，因無繼續施用毒品傾向，於87年9 月21日釋放出所，
    所涉刑責部分，並經本院以87年度易字第258 號刑事判決免
    刑確定，又於89年間，因施用第一、二級毒品案件，經本院
    以89年度毒聲字第2075號裁定送觀察、勒戒後，認有繼續施
    用毒品傾向，嗣經本院再以89年度毒聲字第2828號裁定令入
    戒治處所施以強制戒治，復以90年度毒聲字第802 號裁定停
    止戒治，所餘戒治期間，付保護管束，並於90年11月25日保
    護管束期滿，所涉刑責部分，並經本院以89年度訴字第676
    號刑事判決判處有期徒刑1年1月確定。甲○○再於91、93年
    間，因違反毒品危害防制條例案件，經本院分別以91 年度
    訴字第38號刑事判決判處有期徒刑8月、6月，應執行有期徒
    刑1年1月，及93年度訴字第169號刑事判決判處有期徒刑10
    月、8月，應執行有期徒刑1年5月確定，暨93年度訴字第531
    號刑事判決判處有期徒刑1年、10月，應執行有期徒刑1年10
    月確定，上開93年度訴字第531號刑事判決之宣告刑，嗣後
    並經本院以96年度聲減字第651號裁定減為有期徒刑6月、5
    月，應執行有期徒刑11月確定，前述案件接續執行後，於96
    年8月22日縮短刑期執行完畢出監。嗣於96年間，再度因施
    用毒品案件，經台灣新竹地方法院檢察署檢察官以96年度毒
    偵字第1776號、以97年度毒偵字第454號為緩起訴處分確定
    ，詎其仍未戒除毒癮，於上開緩起訴處分期間，復基於施用
    第一、二級毒品海洛因、安非他命之犯意，分別於附表所示
    之時間、地點，以附表所示之方法，施用第一、二級毒品海
    洛因、安非他命。嗣於附表所示之時間，或至台灣新竹地方
    法院檢察署觀護人室報到採集尿液送驗，或經警通知到場採
    集尿液送驗，或在附表所示之地點為警查獲並採集尿液送驗
    後，結果呈嗎啡、可待因、安非他命、甲基安非他命陽性反
    應，並扣得如附表所示之物，始得悉上情。
二、案經台灣新竹地方法院檢察署檢察官自動檢舉、新竹市警察
    局第二分局、新竹市警察局第三分局、新竹縣政府警察局新
    埔分局報請台灣新竹地方法院檢察署檢察官偵查起訴。
    理  由
一、本件被告甲○○所犯施用第一、二級毒品罪，均非死刑、無
    期徒刑、最輕本刑為三年以上有期徒刑之罪，或非高等法院
    管轄第一審之案件，被告於本院準備程序進行中，就被訴事
    實為有罪之陳述，本院合議庭認合於新修正刑事訴訟法第27
    3 條之1 之規定，逕以簡式審判程序行之，均合先敘明。
二、訊據被告甲○○對於上揭事實，於偵查中及本院行準備程序
    、簡式審判程序時均坦承不諱（見偵字第4774號偵查卷第55
    頁，本院卷第12至14、24頁），並有台灣新竹地方法院檢察
    署受保護管束人（被告）尿液檢體監管紀錄表、採尿具結書
    、採尿報到編號表、台灣檢驗科技股份有限公司於97年7 月
    10日出具之檢體編號000000000 號濫用藥物檢驗報告、新竹
    市警察局辦理煙毒、麻醉藥品尿液送驗受檢人真實姓名代號
    對照表暨送驗登記簿、台灣尖端先進生技醫藥股份有限公司
    於97年7 月16日出具之檢體編號B-196 號、97年7 月23日出
    具之檢體編號C-148 號濫用藥物檢驗報告、新竹縣警察局新
    埔分局扣押物品目錄表、新竹縣政府警察局毒品犯罪嫌疑人
    尿液採驗作業管制紀錄、詮昕科技股份有限公司於97年7 月
    22 日 出具之檢體編號097087號濫用藥物尿液檢驗報告、新
    竹市警察局第三分局搜索扣押筆錄、扣押物品目錄表、搜索
    經過及結果陳報書、交通部民用航空局航空醫務中心97年7
    月24日航藥鑑字第0973732 號毒品鑑定書、行政院衛生署草
    屯療養院97年8月6日草療鑑字第0970006765號鑑定書、扣案
    物照片2幀、現場照片18幀（見毒偵字第1386號偵查卷第2至
    5 頁、毒偵字第1552號偵查卷第8、9頁、偵字第4774號偵查
    卷第26、34至46、65、66頁、毒偵字第1364號偵查卷第13至
    16、18、21、23、38、39頁，本院97年度訴字第910號卷第
    16頁、97年度訴字第836號卷第18頁），此外，復有第一級
    毒品海洛因2包（驗餘後合計淨重為0.5285公克）、第二級
    毒品安非他命5包（合計毛重為20.61公克）及被告所有，供
    本件施用第二級毒品安非他命所用之吸食器1組、分裝袋82
    個扣案可資佐憑，被告自白應與事實相符，本件事證明確，
    被告施用第一、二級毒品犯行堪以認定，應予依法論科。
三、核被告甲○○所為，係犯毒品危害防制條例第10條第1 、2
    項之施用第一、二級毒品罪。其施用前持有第一、二級毒品
    海洛因、安非他命之低度行為，分別為其施用第一、二級毒
    品海洛因、安非他命之高度行為所吸收，均不另論罪。又被
    告前於91、93年間，因違反毒品危害防制條例案件，經本院
    分別以91年度訴字第38號刑事判決判處有期徒刑8 月、6 月
    ，應執行有期徒刑1 年1 月，及93年度訴字第169 號刑事判
    決判處有期徒刑10月、8 月，應執行有期徒刑1 年5 月確定
    ，暨93年度訴字第531 號刑事判決判處有期徒刑1 年、10
    月，應執行有期徒刑1 年10月確定，上開93年度訴字第531
    號刑事判決之宣告刑，嗣後並經本院以96年度聲減字第651
    號裁定減為有期徒刑6 月、5 月，應執行有期徒刑11月確定
    ，前述案件接續執行後，於96年8 月22日縮短刑期執行完畢
    等情，有臺灣高等法院被告前案紀錄表及台灣新竹地方法院
    檢察署刑案資料查註紀錄表等在卷可按，其前受徒刑之執行
    完畢後，5 年以內故意再犯有期徒刑以上之上開8 罪，均為
    累犯，均應依刑法第47條第1 項之規定加重其刑。被告所犯
    上開數罪，均犯意各別，行為不同，應予分論併罰。爰審酌
    被告前已有事實欄所載之施用毒品前科，甫於97年3 月及5
    月間，再次因施用毒品案件為警查獲，並經本院以97年度訴
    字第605 號刑事判決判處應執行有期徒刑1 年6 月確定，此
    有臺灣高等法院被告前案紀錄表供參，相隔未久，即再次為
    本件施用毒品犯行，顯見自制力甚低，兼衡其犯後坦認犯行
    、態度尚可等一切情狀，分別量處如主文所示之刑，並定其
    應執行刑。
四、扣案之第一級毒品海洛因2 包（驗餘後合計淨重0.5285公克
    ）及第二級毒品安非他命5 包（合計毛重20.61 公克），均
    屬毒品危害防制條例第2 條第2 項第1 、2 款所稱之第一、
    二級毒品，為違禁物，不問是否為被告所有，應依同條例第
    18條第1 項前段規定沒收銷燬之；又扣案之吸食器1 組及分
    裝袋82個，係被告所有，供附表編號(七)施用第二級毒品犯行
    所用之物，業據其供承在卷，爰依刑法第38條第1項第2款之
    規定宣告沒收。至附表編號(七)扣得之電子磅秤1個，被告否
    認為其所有，辯稱：係同時被查獲之另案被告蘇耀東所有，
    復查無其他證據足認上開電子磅秤係被告所有供附表編號(七)
    施用第二級毒品安非他命犯行所用或預備之物，爰不另為沒
    收之諭知，附此敘明。
五、據上論斷，應依刑事訴訟法第273條之1第1項、第299條第1
    項前段，毒品危害防制條例第10條第1 項、第2 項、第18條
    第1 項前段，刑法第11條前段、第47條第1 項、第51條第5
    款、第38條第1項第2款，判決如主文。
本案經檢察官郭進昌到庭執行職務。
中    華    民    國    97    年    12    月    25    日
                  刑事第五庭        法  官  蔡欣怡
如不服本判決應於收受本判決後10日內向本院提出上訴書狀，上
訴書狀應敘述具體理由。上訴書狀未敘述上訴理由者，應於上訴
期間屆滿後20日內補提理由書狀於本院 (均須按他造當事人之人
數附繕本 )「切勿逕送上級法院」。
以上正本證明與原本無異。
中    華    民    國    97    年    12    月    25    日
                                    書記官  劉怡芳
附錄本案論罪科刑法條全文：
毒品危害防制條例第10條第1項、第2項
施用第一級毒品者，處6月以上5年以下有期徒刑。
施用第二級毒品者，處3年以下有期徒刑。
附表：
┌──┬───────┬──────┬──────┬──────┐
│編號│施用時間、地點│查獲時間、地│主文罪名及宣│偵查案號    │
│    │、方式及種類  │點          │告刑（所犯法│            │
│    │              │            │條）        │            │
├──┼───────┼──────┼──────┼──────┤
│(一)  │97年6 月30日上│97年6 月30日│施用第一級毒│97年度毒偵字│
│    │午10時25分許採│上午10時25分│品，累犯，處│第1386號    │
│    │尿時起往前回溯│許，經台灣新│有期徒刑柒月│            │
│    │26小時內之某時│竹地方法院檢│。（毒品危害│            │
│    │許，在其位於新│察署觀護人通│防制條例第10│            │
│    │竹市○○路283 │知到場採尿。│條第1 項）  │            │
│    │巷9 號住處，以│            │            │            │
│    │將第一級毒品海│            │            │            │
│    │洛因摻入香煙內│            │            │            │
│    │點燃後吸食之方│            │            │            │
│    │式，施用第一級│            │            │            │
│    │毒品海洛因1 次│            │            │            │
│    │。            │            │            │            │
├──┼───────┼──────┼──────┼──────┤
│(二)  │97年7 月3 日傍│97年7 月4 日│施用第一級毒│97年度毒偵字│
│    │晚某時許，在其│下午2 時許，│品，累犯，處│第1552號    │
│    │位於新竹市南大│經新竹市警察│有期徒刑柒月│            │
│    │路283 巷9 號住│局第二分局通│。（毒品危害│            │
│    │處，以將第一級│知到場採尿  │防制條例第10│            │
│    │毒品海洛因摻入│            │條第1 項）  │            │
│    │香煙內點燃後吸│            │            │            │
│    │食之方式，施用│            │            │            │
│    │第一級毒品海洛│            │            │            │
│    │因1 次。      │            │            │            │
├──┼───────┼──────┼──────┼──────┤
│(三)  │97年7 月10日凌│97年7 月10日│施用第一級毒│97年度偵字第│
│    │晨0 時許，在其│凌晨2 時35分│品，累犯，處│4774 號     │
│    │位於台北縣林口│許，在新竹縣│有期徒刑柒月│            │
│    │鄉○○路1 鄰1 │關西鎮竹27線│。扣案之第一│            │
│    │之8 號租屋處，│縣道六福村遊│級毒品海洛因│            │
│    │以將第一級毒品│樂園前為警查│壹包（驗餘後│            │
│    │海洛因摻入香煙│獲，並扣得第│淨重零點肆柒│            │
│    │內點燃後吸食之│一級毒品海洛│壹零公克）沒│            │
│    │方式，施用第一│因1 包（驗餘│收銷燬之（毒│            │
│    │級毒品海洛因1 │後淨重0.4710│品危害防制條│            │
│    │次。          │公克）。    │例第10條第1 │            │
│    │              │            │項）        │            │
├──┼───────┼──────┼──────┼──────┤
│(四)  │97年7 月14日上│97年7 月14日│施用第一級毒│97年度毒偵字│
│    │午某時許，在其│晚上9 時許，│品，累犯，處│第1364號    │
│    │位於新竹市南大│在新竹市林森│有期徒刑柒月│            │
│    │路283 巷9 號住│路159 號，為│。扣案之第一│            │
│    │處，以將第一級│警查獲，並扣│級毒品海洛因│            │
│    │毒品海洛因摻入│得第一級毒品│壹包（驗餘後│            │
│    │香煙內點燃後吸│海洛因1 包（│淨重零點零伍│            │
│    │食之方式，施用│驗餘後淨重  │柒伍公克），│            │
│    │第一級毒品海洛│0.0575公克）│沒收銷燬之。│            │
│    │因1 次。      │。          │（毒品危害防│            │
│    │              │            │制條例第10條│            │
│    │              │            │第1 項）    │            │
├──┼───────┼──────┼──────┼──────┤
│(五)  │97年6 月30日上│97年6 月30日│施用第二級毒│97年度毒偵字│
│    │午10時25分許採│上午10時25分│品，累犯，處│第1386號    │
│    │尿時起往前回溯│許，經台灣新│有期徒刑肆月│            │
│    │26小時內之某時│竹地方法院檢│。（毒品危害│            │
│    │許，在其位於新│察署觀護人通│防制條例第10│            │
│    │竹市○○路283 │知到場採尿。│條第2 項）  │            │
│    │巷9 號住處，以│            │            │            │
│    │以將第二級毒品│            │            │            │
│    │安非他命置於玻│            │            │            │
│    │璃球內，燒烤後│            │            │            │
│    │吸食其所產生之│            │            │            │
│    │煙霧等方式，施│            │            │            │
│    │用第二級毒品安│            │            │            │
│    │非他命1次。   │            │            │            │
├──┼───────┼──────┼──────┼──────┤
│(六)  │97年7 月4 日上│97年7 月4日 │施用第二級毒│97年度毒偵字│
│    │午某時許，在其│下午2 時許，│品，累犯，處│第1552號    │
│    │位於新竹市南大│經新竹市警察│有期徒刑肆月│            │
│    │路283 巷9 號住│局第二分局通│。（毒品危害│            │
│    │處，以將第二級│知到場採尿。│防制條例第10│            │
│    │毒品安非他命置│            │條第2 項）  │            │
│    │於玻璃球內，燒│            │            │            │
│    │烤後吸食其所產│            │            │            │
│    │生之煙霧等方式│            │            │            │
│    │，施用第二級毒│            │            │            │
│    │品安非他命1次 │            │            │            │
│    │。            │            │            │            │
├──┼───────┼──────┼──────┼──────┤
│(七)  │97年7 月9 日某│97年7 月10日│施用第二級毒│97年度偵字第│
│    │時許，在其位於│凌晨2 時35分│品，累犯，處│4774號      │
│    │新竹市○○路28│許，在新竹縣│有期徒刑肆月│            │
│    │3 巷9 號住處，│關西鎮竹27線│。扣案之第二│            │
│    │以將第二級毒品│縣道六福村遊│級毒品安非他│            │
│    │安非他命置於玻│樂園前為警查│命伍包（合計│            │
│    │璃球內，燒烤後│獲，並扣得第│毛重為貳零點│            │
│    │吸食其所產生之│二級毒品安非│陸壹公克）沒│            │
│    │煙霧等方式，施│他命5 包（毛│收銷燬之，吸│            │
│    │用第二級毒品安│重分別為18.4│食器壹組及分│            │
│    │非他命1 次。  │5 公克、0.37│裝袋捌拾貳個│            │
│    │              │公克、0.39公│，均沒收。（│            │
│    │              │克、0.40公克│毒品危害防制│            │
│    │              │、1公克）、 │條例第10條第│            │
│    │              │吸食器1 組及│2項）       │            │
│    │              │分裝袋82個等│            │            │
│    │              │物。        │            │            │
├──┼───────┼──────┼──────┼──────┤
│ (八) │97年7 月14日上│97年7 月14日│施用第二級毒│97年度毒偵字│
│    │午某時許，在其│晚上9 時許，│品，累犯，處│第1364號    │
│    │位於新竹市南大│在新竹市林森│有期徒刑肆月│            │
│    │路283 巷9 號住│路159 號，為│。（毒品危害│            │
│    │處，以將第二級│警查獲。    │防制條例第10│            │
│    │毒品安非他命置│            │條第2 項）  │            │
│    │於玻璃球內，燒│            │            │            │
│    │烤後吸食其所產│            │            │            │
│    │生之煙霧等方式│            │            │            │
│    │，施用第二級毒│            │            │            │
│    │品安非他命1 次│            │            │            │
│    │。            │            │            │            │
└──┴───────┴──────┴──────┴──────┘


司法院資訊處製作；財團法人民間司法改革基金會備份。
